【裁判字號】    90,親,14
【裁判日期】    901031
【裁判案由】    否認子女
【裁判全文】
臺灣臺南地方法院民事判決  九十年度親字第一四號
    原      告    丙○○
    訴訟代理人    王進輝律師
    被      告    甲○○      .
                              .
    兼法定代理人  乙○○      .
              Paul Ed.
右當事人間請求否認子女事件，本院判決如左：
    主      文
確認被告甲○○（民國八十九年七月十六日生）非原告自被告乙○○(Paul
Edward Rempel)受胎所生之子。
訴訟費用由被告負擔。
    事    實
甲、原告方面：
  一、聲明：請求判決如主文所示。
  二、陳述：
      原告與被告乙○○（Paul Edward Rempel）係夫妻，兩人於民國八十年二月二
      日結婚，惟被告乙○○自八十三年底即離台返回加拿大，至今己六年餘，置原
      告於不顧，兩人並無同居之事實，請鈞院向內政部入出境管理局函詢二人之入
      出境資料，即知兩人並無同居之事實。而原告於八十九年七月十六日於奇美醫
      院產下一子即被告甲○○。按婚姻關係受胎而生之子女為婚生子女，從子女出
      生日因溯第一百八十一日起第三百零二日止為受胎期間，因被告甲○○之受胎
      係於原告與被告乙○○之婚姻關係存續中，依法推定為被告之婚生子女，而原
      告與被告已六年餘未同居，為此依民法第一千零六十三條訴請判決如聲明所示
      。
  三、證據：提出結婚證書、加拿大居留申請書、出生證明、戶籍謄本、被告書寫之
      信封封面為證。
乙、被告方面：
      被告未於言詞辯論期日到場，亦未提出準備書狀作何聲明或陳述。
丙、本院依職權函請內政部警政署入出境管理局查原告及被告乙○○之入出境記錄。
    理    由
一、本件原告主張：原告與被告乙○○（Paul Edward Rempel）係夫妻，於八十年二
    月二日結婚，惟被告乙○○自八十三年底即離台返回加拿大，而原告於八十九年
    七月十六日於奇美醫院產下被告甲○○之事實，業據提出結婚證書、出生證明、
    戶籍謄本為證，又原告主張其多年未與被告乙○○同住，亦未曾發生性關係，經
    調閱原告與被告乙○○之入出境資料，被告乙○○最後一次於八十四年五月二十
    六日出境，而原告最後一次係於八十五年十二月二十三日入境，之後二人均查無
    入出境記錄，足認原告至遲自八十五年起十二月起即未與被告乙○○同居，而被
    告甲○○係八十九年七月十六日出生，則被告甲○○顯非原告自被告乙○○受胎
    所生之子。
二、按婚生子女之推定，如夫妻之一方能證明妻非自夫受胎者，得提起否認之訴，應
    於知悉子女出生之日起，一年內為之，民法第一千零六十三條第二項定有明文。
    查被告甲○○係民國八十九年七月十六日出生，原告於知悉後一年內即九十年三
    月一日提起本件訴訟，從而，原告依民法第一千零六十三條第二項之規定，提起
    本件否認子女之訴，請求確認被告甲○○非原告自被告乙○○受胎之子，於法自
    屬正當，應予准許。
三、據上論結，本件原告之訴為有理由，依民事訴訟法第三百八十五條第一項前段、
    第七十八條、第八十五第一項前段，判決如主文。
中      華      民      國    九十      年      十      月    三十一    日
                                臺灣臺南地方法院民事第三庭
~B法      官  蔡孟珊
右為正本係照原本作成
如對本判決上訴，須於判決送達後廿日內向本院提出上訴狀
中      華      民      國    九十      年      十      月    三十一    日
~B法院書記官  魏安里


司法院資訊處製作；財團法人民間司法改革基金會備份。
